臺灣高雄地方法院刑事判決　　　　　　　　　　　　　　九十三年度訴字第一二四四號
　　公　訴　人　臺灣高雄地方法院檢察署檢察官
　　被　　　告　乙○○
右列被告因違反毒品危害防制條例案件，經檢察官提起公訴（九十三年度毒偵字第一
九五七號），被告於本院準備程序進行中，就被訴事實為有罪之陳述，經本院告知簡
式審判程序意旨，並聽取公訴人及被告之意見後，合議裁定由受命法官獨任進行簡式
審判程序審理，本院判決如左：
    主  文
乙○○施用第一級毒品，累犯，處有期徒刑柒月。
扣案之第一級毒品海洛因貳包（合計淨重為零點貳貳公克、空包裝重為零點伍貳公克
），均沒收銷燬之。
    事  實
一、乙○○曾於民國八十三年間因違反戡亂時期肅清煙毒條例及麻醉藥品管理條例案
    件，經本院於八十三年十二月三十日，以八十三年訴字第四三一六號判決，分別
    判處有期徒刑三年四月、四月，應執行有期徒刑三年六月並確定在案，於九十年
    六月三十日縮刑期滿執行完畢（構成累犯）。復因施用毒品案件，經送勒戒處所
    觀察勒戒後，認有繼續施用毒品傾向，再經裁定令入戒治處所，施以強制戒治，
    於八十八年三月八日停止處分執行，嗣於八十八年九月八日交付保護管束期滿，
    並由臺灣高雄地方法院檢察署檢察官於八十八年九月二十日，以八十八年度戒毒
    偵字第二○五號不起訴處分確定。
二、詎乙○○於前受強制戒治執行完畢釋放後五年以內，猶不知悔改，明知海洛因業
    經公告為毒品危害防制條例第二條第二項所列管之第一級毒品，不得非法持有、
    施用，竟仍基於施用第一級毒品海洛因之犯意，於九十三年四月十八日十九時五
    分許前約二十四小時內之某時，在高雄市○○區○○街一二一號三樓之一住處內
    ，以針筒注射海洛因之方式，施用第一級毒品海洛因，嗣於同年月十八日十七時
    四十五許，在高雄市鎮一九○號前經警盤查查獲，當場扣得海洛因二
    包（合計淨重為零點二二公克、空包裝重為零點五二公克）、注射針筒一支及食
    鹽水一瓶，並經其同意採集尿液送驗而查悉前情。
三、案經高雄市政府警察局苓雅分局報請臺灣高雄地方法院檢察署檢察官偵查後起訴
    。
    理  由
一、按本件被告乙○○所犯係死刑、無期徒刑、最輕本刑為三年以上有期徒刑以外之
    罪，其於準備程序就前揭被訴事實為有罪之陳述，經受命法官告知簡式審判程序
    之旨，並聽取其與公訴人之意見後，本院認無不得或不宜改依簡式審判程序進行
    之處，爰依刑事訴訟法第二百七十三條之一第一項、第二百八十四條之一，裁定
    本件由受命法官獨任進行簡式審判程序，合先敘明。
二、右揭施用第一級毒品海洛因之犯罪事實，業據被告乙○○於本院審理時供認不諱
    ，且被告經警查獲時所採集之尿液，經送請高雄市立凱旋醫院以免疫學分析法（
    ＥＩＡ）及氣相層析質譜儀法（ＧＣ／ＭＳ）方法檢驗，呈現嗎啡陽性反應，有
    該醫院九十三年五月三日高市凱醫檢字第○一八○五號煙毒尿液檢驗成績書暨高
    雄市政府警察局苓雅分局偵辦煙毒案件嫌疑人尿液採證代碼對照表（代號Ｆ九三
    二二七號）各乙紙附卷可稽，又扣案之白色粉末二包，經送法務部調查局檢驗，
    均含有海洛因成分，有該局調科壹字第二二００一七一六六號鑑定通知書一紙附
    卷可證，足認被告自白與證據相符，其確有施用第一級毒品海洛因之犯行，洵堪
    認定。
三、按海洛因為毒品危害防制條例第二條第二項所稱之第一級毒品。次按犯毒品危害
    防制條例第十條第一項施用第一級毒品之罪者，檢察官應先將被告送勒戒處所觀
    察、勒戒，經觀察、勒戒後，認有繼續施用毒品傾向者，應由檢察官聲請法院裁
    定令入戒治處所施以強制戒治，強制戒治期滿或交付保護管束期滿，應由檢察官
    為不起訴之處分。觀察勒戒或強制戒治執行完畢釋放後，五年內再犯第十條之罪
    ，檢察官應依一般刑事訴訟程序予以起訴論罪科刑。此觀諸毒品危害防制條例第
    二十條第一項、第二項、第二十三條規定自明。被告乙○○前既曾因施用毒品案
    件，經送勒戒處所觀察勒戒後，認有繼續施用毒品傾向，再經裁定令入戒治處所
    ，施以強制戒治，於八十八年九月八日交付保護管束期滿，並由臺灣高雄地方法
    院檢察署檢察官於八十八年九月二十日，以八十八年度戒毒偵字第二○五號不起
    訴處分確定在案，有該八十八年度戒毒偵字第二○五號不起訴處分書附卷可稽，
    其於強制戒治執行完畢釋放後五年內再犯本件施用毒品案件，依前述規定應予論
    罪科刑。是核被告所為，係犯毒品危害防制條例第十條第一項之施用第一級毒品
    罪。被告施用第一級毒品前，持有第一級毒品之行為，為施用第一級毒品前之低
    度行為，應為施用第一級毒品之高度行為所吸收，不另論罪。又被告曾因違反戡
    亂時期肅清煙毒條例等案件，經本院於八十三年十二月三十日，以八十三年訴字
    第四三一六號判決，分別判處有期徒刑三年四月、四月，應執行有期徒刑三年六
    月並確定在案，於九十年六月三十日縮刑期滿執行完畢，有台灣高雄地方法院檢
    察署刑案資料查註紀錄表及台灣高等法院被告全國前案紀錄表可按，其於有期徒
    刑執行完畢後，五年以內再犯有期徒刑以上之罪，為累犯，應依刑法第四十七條
    規定加重其刑。爰審酌被告於前經觀察、勒戒及強制戒治執行完畢釋放後，仍未
    能徹底戒絕毒品，復犯本件施用毒品罪，顯見其自制力不足，無法擺脫毒品，未
    能體悟施用毒品對自己、家人造成之傷害及社會之負擔，惟念所犯施用毒品罪乃
    屬戕害自身之行為，尚未對他人造成實害，其行為本身對社會所造成之危害並非
    直接，反社會性之程度較低，且其犯後已坦認犯行，以及其智識程度為國中畢業
    等一切情狀，量處如主文所示之刑，以資懲儆。
四、又扣案之白粉二包（合計淨重為零點二二公克、空包裝重為零點五二公克），經
    送驗結果確為第一級毒品海洛因，已如前述，而包裝袋復無法與毒品海洛因剝離
    ，自均應依同條例第十八條第一項前段之規定，諭知沒收銷燬之；至於鑑識耗損
    之海洛因，既已滅失，爰不再行諭知沒收銷燬，併此敘明。至扣案之注射針筒一
    支經本院送請高雄醫學大學附設中和紀念醫院鑑定結果為甲基安非他命及海洛因
    均呈陰性反應，有該醫院九十三年六月八日檢驗報告一紙附卷可按，且被告否認
    扣案之針筒一支及食鹽水一瓶為其所有，亦無證據可認此針筒與食鹽水係供被告
    施用毒品所用之物，是該二物尚難認與本件被告施用毒品案件有何關連，爰不為
    沒收之諭知，併此敘明。
據上論斷，應依刑事訴訟法第二百七十三條之一第一項、第二百八十四條之一、第二
百九十九條第一項前段，毒品危害防制條例第十條第一項、第十八條第一項前段，刑
法第十一條前段、第四十七條，判決如主文。
本案經檢察官甲○○到庭執行職務。
中      華      民      國    九十三    年      六      月     二十九   日
                                  臺灣高雄地方法院刑事第八庭
                                      法  官    林意芳
右正本證明與原本無異。
如不服本判決，應於判決送達後十日內，向本院提出上訴狀。
      書記官    曾秀鳳
中      華      民      國    九十三    年      七      月       二     日
附錄本判決論罪科刑法條：
毒品危害防制條例第十條
施用第一級毒品者，處六月以上五年以下有期徒刑。
施用第二級毒品者，處三年以下有期徒刑。
